臺灣板橋地方法院刑事判決　　　　　　　96年度易字第1403號
公　訴　人　臺灣板橋地方法院檢察署檢察官
被　　　告　乙○○
　　　　　　　　　　　0樓
　　　　　　　　（現另案於臺灣臺北看守所附設勒戒所觀察勒
上列被告因竊盜案件，經檢察官聲請簡易判決處刑（96年度偵字
第4486號），本院認為不宜，改依通常程序審理，並因被告為有
罪陳述，再改依簡式審判程序審理，並判決如下：
    主  文
乙○○竊盜，累犯，處有期徒刑伍月，如易科罰金以新臺幣仟
元折算壹日，減為有期徒刑貳月又拾伍日，如易科罰金以新臺幣
仟元折算壹日。
    事  實
一、乙○○前於民國81年間因違反麻醉藥品管制條例、懲治盜匪
    條例等案件，經臺灣臺北地方法院以81年度訴字第2002號判
    決處應執行有期徒刑8 年確定，於82年2 月23日入監執行，
    原縮刑期滿日為89年5 月21日，惟於86年2 月20日假釋出監
    並付保護管束；又因於假釋期間犯竊盜罪，經臺灣臺北地方
    法院以87年度店簡字第319 號判決處罰金銀元1000元確定，
    前開假釋並經撤銷，應執行殘刑3 年3 月1 日，而於88 年4
    月13日入監執行，於90年11月2 日因假釋付保護管束，於91
    年5 月10日保護管束期滿假釋未經撤銷，以執行完畢論。詎
    其猶不知悔改，竟意圖為自己不法之所有，於96年2 月11日
    19時15分許，騎乘其向張銘宏所借用車牌FLR-617 號之重型
    機車，至臺北縣中和市○○路389 號1 樓前，徒手竊取甲○
    ○所有之不鏽鋼鐵門1 片得手。旋經鄰人發覺，記下車號並
    通知甲○○報警處理。嗣經警於同日19時50分許，在陳明珠
    （其犯故買贓物罪，業經本院以96年度簡字第2857號判決處
    有期徒刑3 月，如易科罰金以新臺幣3000元折算1 日，緩刑
    2 年確定）所經營位於臺北縣中和市○○路19號之1 之盛昌
    資源回收場，查得陳明珠向乙○○所故買之上開不鏽鋼鐵門
    之贓物，而循線查獲上情。
二、案經臺北縣政府警察局中和分局移送臺灣板橋地方法院檢察
    署檢察官偵查起訴。
    理  由
甲、程序方面：
一、按除被告所犯為死刑、無期徒刑、最輕本刑為3 年以上有期
    徒刑之罪或高等法院管轄第一審案件者外，被告於準備程序
    進行中，先就被訴事實為有罪之陳述時，審判長得告知被告
    簡式審判程序之旨，並聽取當事人、代理人、辯護人及輔佐
    人之意見後，裁定進行簡式審判程序。刑事訴訟法第273 條
    之1 第1 項定有明文。又除簡式審判程序、簡易程序及第37
    6 條第1 款、第2 款所列之罪之案件外，第一審應行合議審
    判，此觀諸96年3 月23日總統公布修正施行之同法第284 條
    之1 規定亦明。
二、查本件係於96年5 月7 日繫屬本院（詳本院收文戳章），而
    被告於本件所犯上開竊盜罪係屬刑事訴訟法第376 條第2 款
    所定之案件，是依刑事訴訟法第284 條之1 規定，本件自得
    不行合議審判，且被告於本院96年8 月2 日審判程序中，復
    就被訴之事實為有罪之陳述，經本院告知簡式審判程序之旨
    ，被告及公訴人對於本件改依簡式審判程序審理亦均表示無
    意見，本院即於96年8 月2 日依前揭規定，裁定本件依簡式
    審判程序審理。則依刑事訴訟法第273 條之2 規定，關於本
    案證據之調查，不受第159 條第1 項、第161 條之2 、第16
    1 條之3 、第163 條之1 及第164 條至第170 條規定之限制
    ，合先敘明。
乙、實體方面：
一、上開事實迭據被告於本院審理中供承不諱（詳本院卷第22至
    25頁），核與證人即被害人甲○○於本院96年度簡字第2857
    號訊問時所證述被竊之情節相符（上開簡易案件卷第36頁）
    ，復據證人張銘宏、同案被告陳明珠分別於警詢及檢察官偵
    查中供明無訛（偵查卷第7 至10頁、第36頁、第47至48頁）
    。並有扣押物品目錄表、贓證物認領保管單及照片6 張附卷
    可佐（偵查卷第18頁、第20頁、第11頁至第13頁、第29頁至
    第31頁）。本案事證已甚明確，被告犯行堪以認定。
二、核被告所為，係犯刑法第320 條第1 項之竊盜罪。又被告有
    事實欄所載論罪科刑及執行完畢之情形，有臺灣高等法院被
    告前案紀錄表在卷可按，其於受有期徒刑執行完畢後5 年內
    再故意犯有期徒刑以上刑之本罪，為累犯，依刑法第47條第
    1項規定加重其刑。
三、爰審酌被告除有事實欄所載之累犯前科外，並於96年間因竊
    盜罪，經本院以96年度簡字第1926號判決處拘役30日確定，
    另亦因竊盜罪，經臺灣臺北地方法院以96年度簡字第1495號
    判決處有期徒刑6 月在案（現尚上訴於該法院第二審合議庭
    審理中），有前引被告前案紀錄表可查，顯見被告素行不佳
    ，且甫經判決即再犯本案，亦無悔改之意，及其犯罪動機、
    手段、所竊取財物之價值，及其犯後尚知坦承犯行等一切情
    狀，量處如主文所示之刑，並諭知如易科罰金之折算標準。
    又中華民國96年罪犯減刑條例業經立法院制定，並業經總統
    於96年7 月4 日公布，自96年7 月16日起生效，本件被告犯
    罪時間係在96年4 月24日前，合於上開減刑條例第2 條第1
    項第3 款之規定，且無同條例第3 條所定不得減刑之情形，
    是併依上開減刑條例規定，就其宣告刑，減其二分之一之刑
    期。
據上論結，應依刑事訴訟法第452 條、第273 條之1 第1 項、第
299 條第1 項前段，刑法第320 條第1 項、第47條第1 項，刑法
施行法第1 條之1 ，中華民國96年罪犯減刑條例第2 條第1 項第
3 款、第7 條，判決如主文。
本案經檢察官彭聖斐到庭執行職務。
中　　華　　民　　國　　96　　年　　8 　　月　　21　　日
                    刑事第六庭法　官  許仕楓
以上正本證明與原本無異
如不服本判決應於送達後10日內向本院提出上訴狀
                              書記官　林進煌
中　　華　　民　　國　　96　　年　　8 　　月　　21　　日
附錄本案論罪科刑法條全文：
中華民國刑法第320條
（普通竊盜罪、竊佔罪）
意圖為自己或第三人不法之所有，而竊取他人之動產者，為竊盜
罪，處 5 年以下有期徒刑、拘役或 5 百元以下罰金。
意圖為自己或第三人不法之利益，而竊佔他人之不動產者，依前
項之規定處斷。
前二項之未遂犯罰之。
